【裁判字號】    92,訴,209
【裁判日期】    920513
【裁判案由】    毒品危害防制條例
【裁判全文】
臺灣嘉義地方法院刑事判決                          九十二年度訴字第二九號
    公  訴  人  臺灣嘉義地方法院檢察署檢察官
    被      告  甲○○
右列被告因違反毒品危害防制條例案件，經檢察官提起公訴（九十一年度偵字第六四
五號），本院判決如左：
    主  文
甲○○施用第一級毒品，累犯，處有期徒刑捌月。
第一級毒品海洛因壹包（含包裝袋壹只，毒品淨重零點零柒公克，包裝重零點壹玖公
克）沒收銷燬之。
    事  實
一、甲○○前因妨害自由案件，經本院於民國八十七年間以八十七年度訴字第五五六
    號判決判處有期徒刑十月，嗣提起上訴後，經臺灣高等法院臺南分院以八十年度
    上訴字第四七０號判決上訴駁回確定；另於八十八年間因過失致死案件，經本院
    以八十七年度交易字第二一五號判決判處有期徒刑八月，復提起上訴，經臺灣高
    等法院臺南分院以八十八年度交上易字第二八號判決上訴駁回確定，以上二案件
    經定其應執行刑有期徒刑一年五月，並於九十年三月十八日假釋縮刑期滿執行完
    畢。復於八十九年間，其因施用毒品案件，經本院以八十八年度毒聲字第七二九
    號裁定令入戒治處所施以強制戒治，於八十九年五月二十四日交付保護管束期滿
    ，由台灣嘉義地方法院檢察署檢察官於八十九年五月三十日以八十九年度戒毒偵
    字第七五號為不起訴處分確定，詎甲○○仍未戒斷毒癮，又於該不起訴處分確定
    後五年內之九十二年一月十二日下午三、四時許，在嘉義縣竹崎鄉坑頭村復原莊
    某產業道路旁，施用第一級毒品海洛因一次，為警於同年一月十三日下午五時十
    分許，在上址查獲，並自其外套口袋內扣得第一級毒品海洛因０‧二六公克（包
    裝重０‧一九公克），並經採尿送驗，而查知上情。
二、案經嘉義縣警察局竹崎分局報請臺灣嘉義地方法院檢察署偵查起訴。
    理  由
一、右揭犯罪事實，業據被告甲○○於本院審理時坦承不諱，且被告於九十二年一月
    十三日經採尿送驗結果，呈嗎啡陽性反應（海洛因吸食入人體，經代謝作用又可
    分解成嗎啡，故海洛因在進入人體後，均以嗎啡形態排於尿液中），有法務部調
    查局檢驗通知書、代號真實姓名對照表附卷可稽（見偵卷第十四頁）。另扣案之
    白色粉末一小包，含第一級第六項海洛因成分，淨重０．０七公克（包裝重０．
    一九公克）等情，有法務部調查局九十二年二月十七日調科壹字第一八０００一
    五六０號鑑定通知書一紙在卷可佐（見偵查卷第十三頁），被告自白與事實相符
    ，應堪採信。又被告於本件經警在前揭時、地查獲前，已曾因施用毒品案件，經
    強制戒治期滿後，由臺灣嘉義地方法院檢察署檢察官於八十九年五月三十日以八
    十九年度戒毒偵字第七五號不起訴處分確定在案，有卷附之臺灣高等法院被告全
    國前案紀錄表一份、八十九年度戒毒偵字第七五號不起訴處分書影本一件可證。
    足證被告確有因施用毒品，經強制戒治，而為不起訴之處分確定後，五年以內再
    犯本件施用毒品之犯行。又被告於心智正常之狀態下，而施用海洛因，足見被告
    對此行為乃係有所認識，且有意使其發生，足證其主觀上對此有故意之犯意甚明
    。本件事證明確，被告犯行堪以認定。
二、按海洛因係毒品危害防制條例第二條第二項第一款所定之第一級毒品。核被告所
    為，係犯毒品危害防制條例第十條第一項之施用第一級毒品罪。其施用前持有海
    洛因之低度行為，為施用之高度行為所吸收，不另論罪。又被告前因妨害自由案
    件，經本院於民國八十七年間以八十七年度訴字第五五六號判決判處有期徒刑十
    月，嗣提起上訴後，經臺灣高等法院臺南分院以八十年度上訴字第四七０號判決
    上訴駁回確定；另於八十八年間因過失致死案件，經本院以八十七年度交易字第
    二一五號判決判處有期徒刑八月，復提起上訴，經臺灣高等法院臺南分院以八十
    八年度交上易字第二八號判決上訴駁回確定，以上二案件經定其應執行刑有期徒
    刑一年五月，並於九十年三月十八日假釋縮刑期滿，未經撤銷，以已執行完畢論
    ，有刑案資料查註紀錄表、臺灣高等法院被告全國前案記錄表各一份在卷可參，
    其於受有期徒刑之執行完畢後五年內再犯本件有期徒刑以上之刑之罪，為累犯，
    應依刑法第四十七條規定，加重其刑。爰審酌被告前因施用毒品經強制戒治，獲
    邀寬典予不起訴處分後，猶不思悔改，復犯本件施用毒品之罪，顯然缺乏禁絕毒
    害之決心，惟其犯罪係對身體健康自戕之行為，其所生危害，對社會治安雖尚非
    甚鉅，但對社會安寧秩序維持有礙，及犯罪後坦認犯行，態度良好等一切情狀，
    量處如主文所示之刑，以示懲儆。扣案之海洛因一小包（淨重０．０七公克、包
    裝重０．一九公克）係屬違禁物，爰依毒品危害防制條例第十八條第一項前段沒
    收銷燬之。
據上論斷，應依刑事訴訟法第二百九十九條第一項前段，毒品危害防制條例第十條第
一項、第十八條第一項前段，刑法第十一條，判決如主文。
本案經檢察官郭志明到庭執行職務。
中      華      民      國    九十二    年      五      月     十三     日
                                臺灣嘉義地方法院刑事第一庭
                                        法  官  李  文  輝
右正本證明與原本無異。
如不服本判決，應於判決送達後十日內向本院提出上訴狀( 應附繕本 )。
中      華      民      國    九十二    年      五      月     十三     日
                                        書記官  林  育  興
附錄法條：
毒品危害防制條例第十條第一項：
施用第一級毒品者，處六月以上五年以下有期徒刑。


司法院資訊處製作；財團法人民間司法改革基金會備份。
